臺灣新北地方法院民事判決
111年度簡上附民移簡字第60號
原      告  張明福  
被      告  李國齊  
上列當事人間因傷害案件，原告提起侵權行為損害賠償之刑事附
帶民事訴訟（111 年度簡上附民字第54號），經本院刑事庭裁定
移送前來，本院於民國111 年10 月28日言詞辯論終結，判決如
下：
    主      文
一、被告應給付原告新臺幣2萬1,080 元，及自民國110 年5 月1
    9日起至清償日止，按年息5%計算之利息。
二、原告其餘之訴駁回。
三、訴訟費用由被告負擔十分之二，餘由原告負擔。
四、原告假執行之聲請駁回。
　　事實及理由
一、原告主張：被告於民國110年1月10日14時40分許，在新北市
    ○○區○○○路00號之華爾滋舞場，以徒手之方式，連續攻擊原
    告之頭部，致原告受有右眼前方積血、左耳耳廓血腫之傷害
    （下稱系爭傷害），精神上受有相當痛苦，爰依侵權行為之
    法律關係，請求被告賠償醫療費用新臺幣（下同）1,080元
    、精神慰撫金10 萬元，共101,080元等語。並聲明：被告應
    給付原告101,080元，及自起訴狀繕本送達翌日起至清償日
    止，按年息5 ％計算之利息，並願供擔保請准宣告假執行。
二、被告則以：原告想攻擊、恐嚇伊的部分，伊沒有提告，雖然
    影片沒有錄到，但是原告追逐伊的時候警察、路人都有看到
    ，包含恐嚇部分也不是伊捏造，1 千多元醫藥費一定不是傷
    得很嚴重，當初是原告不斷騷擾伊，起事的人是原告等語，
    資為抗辯。併為答辯聲明：駁回原告之訴及其假執行聲請，
    訴訟費用由原告負擔。如受不利之判決，願提供擔保請准宣
    告免為假執行。
三、本院得心證之理由：
（一）查原告主張被告有上列傷害原告之行為，且被告亦因此迭
      經檢察官對被告聲請簡易判決處刑及鈞院110年度簡字第4
      468號、111年度簡上字第93號判處被告罪刑確定等情，為
      被告所不爭執，並有臺灣新北地方檢察署檢察官110年度
      偵字第13088號聲請簡易判決處刑書、本院110年度簡字第
      4468號、111年度簡上字第93號刑事判決附卷可稽，復經
      本院依職權調閱上列案號之刑事電子卷證查明屬實。是原
      告主張其因被告之上列傷害侵權行為，致身體受傷，而依
      侵權行為之法律關係，請求被告賠償損害等語，即屬有據
      ，應屬可採。　　
（二）按因故意或過失，不法侵害他人之權利者，負損害賠償責
      任。不法侵害他人之身體或健康者，對於被害人因此喪失
      或減少勞動能力或增加生活上之需要時，應負損害賠償責
      任。不法侵害他人之身體、健康、名譽、自由、信用、隱
      私、貞操，或不法侵害其他人格法益而情節重大者，被害
      人雖非財產上之損害，亦得請求賠償相當之金額，民法第
      184 條第1 項前段、第193 條第1 項、第195 條第1 項前
      段分別定有明文。被告既經認定有上開侵權行為，致原告
      受有系爭傷害，不法侵害原告之身體及健康，則原告依上
      揭規定，請求被告賠償因此所生之財產上及非財產上之損
      害，即屬有據。
（三）茲就原告請求之項目及金額逐一審究如下：
　　⒈醫療費部分：
    　原告因系爭事故受有系爭傷害至亞東紀念醫院就診，支出
      醫療費用1,080元，有該院診斷證明書及醫療費用證明單
      在卷可稽（見附民卷第13頁、第21頁），且被告就此部分
      並未爭執，則其請求醫療費用1,080元，為有理由，應予
      准許。
　　⒉精神慰撫金：
　  ⑴按慰藉金之賠償須以人格權遭遇侵害，使精神上受有痛苦
      為必要，其核給之標準固與財產上損害之計算不同，然非
      不可斟酌雙方身分資力與加害程度，及其他各種情形核定
      相當之數額（最高法院51年臺上字第223 號判決意旨參照
      ）。經查，原告因被告上開侵權行為，受有右眼前方積血
      、左耳耳廓血腫之傷害之傷害，有亞東醫院診斷證明書在
      卷可參（見附民卷第13頁），而依原告受傷程度，堪認原
      告確因系爭傷害事件受有精神及身體上相當程度之痛苦，
      則原告請求被告賠償精神慰撫金，自屬有據。
  　⑵本院審酌原告為國小畢業，現無工作，名下財產有不動產
      ，而被告為高職畢業，職業為計程車司機，名下有不動產
      等情，業經兩造陳明在卷，並有兩造之警詢筆錄當事人欄
      、兩造稅務電子調件明細表在卷可按（見本院卷第34頁，
      臺灣新北地方檢察署110年度偵字第13088號偵查卷第3、7
      頁，限閱卷），再衡量被告行為之侵害程度、及原告因系
      爭傷害暨審酌原告於日常生活所受影響之情形、精神上所
      受痛苦及兩造前揭之身分、地位、經濟能力等一切情狀，
      認原告請求精神慰撫金10萬元，尚屬過高，認原告得請求
      被告賠償之精神慰撫金以2 萬元為適當；逾此範圍之請求
      ，不應准許。
　　⒊綜上所述，原告所受之損害總額為21,080 元（計算式：1,
      080＋20,000 ＝21,080）。　
（四）末按給付無確定期限者，債務人於債權人得請求給付時，
      經其催告而未為給付，自受催告時起，負遲延責任。其經
      債權人起訴而送達訴狀，或依督促程序送達支付命令，或
      為其他相類之行為者，與催告有同一之效力；遲延之債務
      ，以支付金錢為標的者，債權人得請求依法定利率計算之
      遲延利息；應付利息之債務，其利率未經約定，亦無法律
      可據者，週年利率為百分之五，民法第229 條第2 項、第
      233 條第1 項前段及第203 條分別定有明文。經查，原告
      對被告之侵權行為損害賠償請求權，係屬於未定給付期限
      之金錢債權，而本件刑事附帶民事起訴狀繕本係於110年5
       月18日送達被告，有被告簽收於起訴狀在卷可按（見附
      民卷第5頁），則原告請求自起訴狀繕本送達日翌日即自1
      10 年5 月19日起至清償日止，按年息5%計算之利息，並
      無不合，應予准許。
四、從而，原告依侵權行為之法律關係，請求被告給付21,080元
    ，及自110 年5 月19日起至清償日止，按年息5%計算之利息
    ，為有理由，應予准許。逾此部分之請求，即屬無據，應予
    駁回。
五、原告雖聲請本院依宣告假執行，惟本件原告係於刑事二審程
    序提起附帶民事訴訟，再經裁定移送本院民事庭，屬民事第
    二審裁判，因本件訴訟標的金額未逾150 萬元，不得上訴，
    於本院判決後即告確定，自無宣告假執行及免為假執行之必
    要，故原告假執行之聲請應予駁回。
六、本件事證已臻明確，兩造其餘攻擊、防禦方法及舉證，經本
    院審酌後，認對於判決結果均無影響，爰不一一論述，併此
    指明。
七、據上論結，本件原告之訴為一部有理由，一部無理由，爰判
    決如主文。   
中　　華　　民　　國　　111 　年　　11　　月　　11　　日
                  民事第三庭    審判長法  官  饒金鳳

                                      法  官  楊千儀

                                      法  官  吳幸娥
以上正本係照原本作成。
本判決不得上訴。
中　　華　　民　　國　　111 　年　　11　　月　　11　　日
                                      書記官　周子鈺